Minutes et répertoires du notaire Pierre Louis LANGLOIS, 16 juin 1787 - 19 septembre 1799 (étude XVII)
Archives nationales
- Répertoire(s) de Pierre Louis LANGLOIS, 18 mai 1787 - 22 septembre 1800; MC/RE/XVII/6
  - Répertoire. 1787, 18 mai - an VIII, jour complémentaire, 18 mai 1787 - 5 jour complémentaire an VIII (22 septembre 1800); MC/RE/XVII/6
    Répertoire des notaires Pierre-Louis Langlois (18 mai 1787-3è jour complémentaire an VII (19 septembre 1799)), Prosper- Louis Leger (6 vendémiaire-5ème jour complémentaire an VIII (28 septembre 1799-22 septembre 1800)).
    Informations concernant le classement et la cotation:
    Le niveau inférieur de description, quand il existe, correspond aux mentions d'actes contenues dans le répertoire. Parmi celles-ci, certaines peuvent y être décrites, de manière plus ou moins détaillée. Pour consulter l'acte proprement dit, il convient de rechercher la cote au niveau des articles (registre ou liasse) des minutes du notaire (cote de type 'MC/ET').
    - Inventaire après décès de Maitre Le Brun, notaire, 18 mai 1787
      Informations concernant le classement et la cotation du document:
      Attention: la cote de répertoire (de type 'MC/RE') ne permet pas de consulter la minute de l'acte. ll convient de rechercher la cote de la minute (de type 'MC/ET') au niveau des articles (registre ou liasse) de minutes du notaire.
      L'accès aux images numérisées des pages du répertoire se fait au niveau de description supérieur (' Répertoire du notaire '), rubrique ' Consulter les archives numérisées associées'.
      inventaire après décès; Le Brun (maitre); notaire
    - Inventaire après décès du sieur Guilleaumont, 23 mai 1787
      inventaire après décès; Guilleaumont (sieur)
    - Contrat de mariage entre le sieur Mezé et la dame Gillaume, veuve Geoffroy, 24 mai 1787
      contrat de mariage; Meze (sieur); Guillaume (dame); Geoffroy (veuve)
    - Acte de notoriété après le décès de Monsieur d'Hiris, 30 mai 1787
      notoriété; Hiris (monsieur d')
    - Acte de notoriété concernant la succession de la veuve et demoiselle Trotet, 12 juin 1787
      notoriété; Trotet (veuve); Trotet (demoiselle)
    - Contrat de mariage entre le sieur Prarond et la demoiselle Dupré, 30 juin 1787
      contrat de mariage; Prarond (sieur); Dupre (demoiselle)
    - Acte de notoriété concernant la succession Hauduroy, 2 juillet 1787
      notoriété; Hauduroy (succession)
    - Dépôt du baptistaire du sieur Paly, 4 juillet 1787
      acte d'état civil; dépôt de pièces; Paly (sieur)
    - Inventaire après décès du sieur Devins, 21 juillet 1787
      inventaire après décès; Devins (sieur)
    - Dépôt de pièce succession Manoir, 9 août 1787
      dépôt de pièces; Manoir (succession)
    - Contrat de mariage entre le sieur Girod et la demoiselle Le Pair, 16 août 1787
      contrat de mariage; Girod (sieur); Le Pair (demoiselle)
    - Acte de notoriété concernant Madame Berthier, 22 août 1787
      notoriété; Berthier (madame)
    - Contrat de mariage entre le sieur Lesneur et la demoiselle Denis, 22 août 1787
      contrat de mariage; Lesneur (sieur); Denis (demoiselle)
    - Testament de la dame Morice, 27 août 1787
      testament; Morice (dame)
    - Inventaire après décès de Monsieur Rousselot, conseiller au Châtelet, 30 août 1787 - 19 avril 1789
      inventaire après décès; Rousselot (monsieur)
    - Dépôt du mortuaire de Monsieur Rousselot, 5 septembre 1787
      acte d'état civil; dépôt de pièces; Rousselot (monsieur)
    - Dépôt du baptistaire de Mademoiselle Chevalier, 5 septembre 1787
      acte d'état civil; dépôt de pièces; Chevalier (mademoiselle)
    - Acte de notoriété concernant le sieur Tafoiseau, 13 septembre 1787
      notoriété; Tafoiseau (sieur)
    - Inventaire après décès du sieur Du Puy, 17 septembre 1787
      inventaire après décès; Du Puy (sieur)
    - Inventaire après décès du sieur Claude Bontus, 20 septembre 1787
      inventaire après décès; Bontus, Claude
    - Inventaire après décès du sieur Jean Baptiste Fauve, 27 septembre 1787
      inventaire après décès; Fauve, Jean-Baptiste
    - Testament du sieur Jacques François Michel Guillotin, 2 octobre 1787
      testament; Guillotin, Jacques-François-Michel
    - Acte de notoriété concernant Mademoiselle Chevalier, 13 octobre 1787
      En suite de l'acte du 5 septembre 1787
      notoriété; Chevalier (mademoiselle)
    - Inventaire après décès et dépôt d'inventaire après décès de Monsieur Rousselot à Troyes en suite de l'inventaire 30-08-1787', 18 octobre 1787
      inventaire après décès; dépôt de pièces; inventaire après décès; Troyes (Aube); Rousselot (monsieur)
    - Inventaire après décès de la femme de Nicolas Bauchamps, 24 octobre 1787
      inventaire après décès; Bauchamps (femme); Bauchamps, Nicolas
    - Contrat de mariage entre le sieur Billoin et la demoiselle Grandin, 25 octobre 1787
      contrat de mariage; Billoin (sieur); Grandin (demoiselle)
    - Contrat de mariage entre le sieur Dauvergne et la demoiselle de Bais, 16 novembre 1787
      contrat de mariage; Dauvergne (sieur); Bais (demoiselle de)
    - Testament de Marie Lorta, 16 novembre 1787
      testament; Lorta, Marie
    - Contrat de mariage entre Monsieur Laget Bardelin et Mademoiselle Gaignant, 19 novembre 1787
      contrat de mariage; Laget Bardelin (monsieur); Gaignant (mademoiselle)
    - Acte de notoriété concernant les héritiers Le Roux, 23 novembre 1787
      notoriété; Le Roux (héritiers)
    - Contrat de mariage entre le sieur Larpenteur et la demoiselle La Noye Pierre, 25 novembre 1787
      contrat de mariage; Larpenteur (sieur); La Noye, Pierre
    - Contrat de mariage entre le sieur Guy et la demoiselle Blanchet, 26 décembre 1787
      contrat de mariage; Guy (sieur); Blanchet (demoiselle)
    - Contrat de mariage entre le sieur Breton et la demoiselle David, 28 décembre 1787
      contrat de mariage; Breton (sieur); David (demoiselle)
    - Acte de notoriété concernant les héritiers Bordet, 29 décembre 1787
      notoriété; Bordet (héritiers)
    - Acte de notoriété concernant la demoiselle Saint Martin, femme Deschamps, 9 janvier 1788
      notoriété; Saint Martin (demoiselle); Deschamps (femme)
    - Contrat de mariage entre le sieur Mahieu et la demoiselle Laurent, 14 janvier 1788
      contrat de mariage; Mahieu (sieur); Laurent (demoiselle)
    - Dépôt du mortuaire du sieur Hayes, 19 janvier 1788
      acte d'état civil; dépôt de pièces; Hayes (sieur)
    - Dépôt du mortuaire de Monsieur Desportul, 25 janvier 1788
      acte d'état civil; dépôt de pièces; Desportul (monsieur)
    - Contrat de mariage entre le sieur Legras et la demoiselle Geoffroy, 28 janvier 1788
      contrat de mariage; Legras (sieur); Geoffroy (demoiselle)
    - Inventaire après décès de la dame veuve Garric, 29 janvier 1788
      inventaire après décès; Garric (veuve)
    - Acte de notoriété après la profession en religion de la demoiselle de la Berthelotais, 18 février 1788
      notoriété; La Berthelotais (demoiselle de)
    - Codicille de Madame Godard en suite du 15-03-1785, 28 février 1788
      testament; Godard (madame)
    - Testament de Pierette Boussard, veuve de Louis Gabriel Mousseux, 5 mars 1788
      testament; Boussard, Pierette; Mousseux, Louis-Gabriel
    - Testament du sieur Pierre Merry de la Guette, 7 mars 1788
      testament; Merry de La Guette, Pierre
    - Codicille de la veuve Couppelle en suite du testament du 14 avril 1784, 11 mars 1788
      Suite du testament du 14 avril 1784.
      testament; Couppelle (veuve)
    - Acte de notoriété concernant la veuve Gastineau, 17 mars 1788
      notoriété; Gastineau (veuve)
    - Inventaire après décès de sieur Pierre Merry de la Guette, 18 mars 1788
      inventaire après décès; Merry de La Guette, Pierre
    - Acte de notoriété concernant les héritiers du sieur Hulot, 20 mars 1788
      notoriété; Hulot (sieur)
    - Contrat de mariage entre le sieur Roneau et la demoiselle Commemi, 24 mars 1788
      contrat de mariage; Roneau (sieur); Commemi (demoiselle)
    - Contrat de mariage entre le sieur Ravoisier et la demoiselle Speindeler, 24 mars 1788
      contrat de mariage; Ravoisier (sieur); Speindeler (demoiselle)
    - Testament de Marie Elisabeth Faucherot, veuve La Croix, 25 mars 1788
      testament; Faucherot, Marie-Elisabeth; La Croix (veuve)
    - Contrat de mariage entre le sieur Canu et la demoiselle Saintenoy, 28 mars 1788
      contrat de mariage; Canu (sieur); Saintenoy (demoiselle)
    - Inventaire après décès de la dame veuve La Croix, 1er avril 1788
      inventaire après décès; La Croix (veuve)
    - Inventaire après décès de la dame veuve Guillaume, 1er avril 1788
      inventaire après décès; Guillaume (veuve)
    - Acte de notoriété après le décès de la dame veuve Feuchez, 9 avril 1788
      notoriété; Feuchez (veuve)
    - Inventaire après décès de la veuve Castin, 9 avril 1788
      inventaire après décès; Castin (veuve)
    - Délivrance de legs de la veuve Guilleaume, 10 avril 1788
      délivrance de legs; Guilleaume (veuve)
    - 'IAD.; Testament de la veuve Couppelle ', 14 avril 1788
      inventaire après décès; testament; Couppelle (veuve)
    - Contrat de mariage entre Monsieur le vicomte de Coulogne et Mademoiselle de Cernon, 25 avril 1788
      contrat de mariage; Coulogne (vicomte de); Cernon (mademoiselle de)
    - Contrat de mariage entre le sieur Barrier et la demoiselle Roux, 27 avril 1788
      contrat de mariage; Barrier (sieur); Roux (demoiselle)
    - Contrat de mariage entre le sieur Riou et la demoiselle Dreux, 2 mai 1788
      contrat de mariage; Riou (sieur); Dreux (demoiselle)
    - Inventaire après décès du sieur Desruel, 3 mai 1788
      inventaire après décès; Desruel (sieur)
    - Contrat de mariage entre le sieur Desporteil et la demoiselle Berruyer, 4 mai 1788
      contrat de mariage; Desporteil (sieur); Berruyer (demoiselle)
    - Acte de notoriété concernant les héritiers de Madame Busteau, 8 mai 1788
      notoriété; Busteau (madame)
    - Contrat de mariage entre le sieur Le Cerf et la demoiselle Radoux, 16 mai 1788
      contrat de mariage; Le Cerf (sieur); Radoux (demoiselle)
    - Acte de notoriété en rectification des nom du sieur Morice, 17 mai 1788
      notoriété; Morice (sieur)
    - Acte de notoriété concernant les héritiers de Mademoiselle Toulon, 20 mai 1788
      notoriété; Toulon (mademoiselle)
    - Inventaire après décès de Marie Anne Rainault, veuve Tivet, 2 juin 1788
      inventaire après décès; Rainault, Marie-Anne; Tivet (veuve)
    - Acte de notoriété concernant les héritiers Pouly, 7 juin 1788
      notoriété; Pouly (héritiers)
    - Contrat de mariage entre le sieur Decelles et la demoiselle Forgeot, 9 juin 1788
      contrat de mariage; Decelles (sieur); Forgeot (demoiselle)
    - Délivrance de legs concernant la succession de Madame veuve La Couppelle, 21 juin 1788
      délivrance de legs; La Couppelle (veuve)
    - Dépôt du baptistaire de Monsieur Fourché, curé d' Asnières, 21 juin 1788
      acte d'état civil; dépôt de pièces; Fourche (monsieur); curé
    - Acte de notoriété concernant la veuve Henry, 25 juin 1788
      notoriété; Henry (veuve)
    - Compte d'exécution testamentaire de Monsieur Paupelin, 27 juin 1788
      compte d'exécution testamentaire; Paupelin (monsieur)
    - Délivrance de legs succession de la veuve Tivet, 1er juillet 1788
      délivrance de legs; Tivet (veuve)
    - Dépôt du baptistaire de la demoiselle de Muy, 6 juillet 1788
      acte d'état civil; dépôt de pièces; Muy (demoiselle de)
    - Contrat de mariage entre le sieur Sanguier et la demoiselle Perdelet, 6 juillet 1788
      contrat de mariage; Sanguier (sieur); Perdelet (demoiselle)
    - Contrat de mariage entre le sieur Micheault et la demoiselle Le Gagneur, 6 juillet 1788
      contrat de mariage; Micheault (sieur); Le Gagneur (demoiselle)
    - Contrat de mariage entre le sieur Seheult et la demoiselle Le Fèvre, 6 juillet 1788
      contrat de mariage; Seheult (sieur); Le Fevre (demoiselle)
    - Inventaire après décès du sieur Louis Guyot, 8 juillet 1788
      inventaire après décès; Guyot, Louis
    - Dépôt des baptistaires de la dame de Bry et du sieur Olivier, 11 juillet 1788
      acte d'état civil; dépôt de pièces; Bry (dame de); Olivier (sieur)
    - Contrat de mariage entre le sieur Laurent et la demoiselle Gurreau, 14 juillet 1788
      contrat de mariage; Laurent (sieur); Gurreau (demoiselle)
    - Acte de notoriété concernant les héritiers de Mademoiselle Lesguillon, 19 juillet 1788
      notoriété; Lesguillon (mademoiselle)
    - Compte d'exécution testamentaire de Mademoiselle Michelarue, 21 juillet 1788
      compte d'exécution testamentaire; Michelarue (mademoiselle)
    - Dépôt de notoriété concernant le sieur Desmoulin, 30 juillet 1788
      notoriété; dépôt de pièces; Desmoulin (sieur)
    - Acte de notoriété après le décès des mineurs Toullet et Morice, 4 août 1788
      notoriété; Toullet (mineurs); Morice (mineurs)
    - Testament de Madelaine Dorigny, 5 août 1788
      testament; Dorigny, Madelaine
    - Acte de notoriété concernant les héritiers de Madame Le Couteulx, 6 août 1788
      notoriété; Le Couteulx (madame)
    - Contrat de mariage entre le sieur Buisson et la demoiselle Guillotte, 14 août 1788
      contrat de mariage; Buisson (sieur); Guillotte (demoiselle)
    - Dépôt du baptistaire de Monsieur Chaubry, 26 août 1788
      acte d'état civil; dépôt de pièces; Chaubry (monsieur)
    - Dépôt du baptistaire de Madame Delavaux, 26 août 1788
      acte d'état civil; dépôt de pièces; Delavaux (madame)
    - Acte de notoriété concernant la succession de Mademoiselle Michelarue, 28 août 1788
      notoriété; Michelarue (mademoiselle)
    - Dépôt du baptistaire de la demoiselle Durand, 29 août 1788
      acte d'état civil; dépôt de pièces; Durand (demoiselle)
    - Testament de Dominique Guillemin, 5 septembre 1788
      testament; Guillemin, Dominique
    - Testament de Marie Geneviève Joannau, veuve Lassire, 6 septembre 1788
      testament; Joannau, Marie-Geneviève; Lassire (veuve)
    - Dépôt du baptistaire du sieur Thomas, 9 septembre 1788
      acte d'état civil; dépôt de pièces; Thomas (sieur)
    - Inventaire après décès de la veuve Derculle, 16 septembre 1788
      inventaire après décès; Derculle (veuve)
    - Délivrance de legs succession de Monsieur de la Guette, 18 septembre 1788
      délivrance de legs; La Guette (monsieur de)
    - Inventaire après décès de la dame veuve Roinville, 23 septembre 1788
      inventaire après décès; Roinville (veuve)
    - Dépôt du baptistaire du sieur Cassen, 29 septembre 1788
      acte d'état civil; dépôt de pièces; Cassen (sieur)
    - Acte de notoriété après le décès de la demoiselle Marie-Marguerite La Couppelle, 30 septembre 1788
      notoriété; La Couppelle, Marie-Marguerite
    - Testament d'Elisabeth Catherine Robe,veuve de Francois Francin, 22 octobre 1788
      testament; Robe, Elisabeth-Catherine; Francin, Francois
    - Acte de notoriété concernant la succession de la veuve La Croix, 23 octobre 1788
      notoriété; La Croix (veuve)
    - Inventaire après décès de la veuve Barge, 29 octobre 1788
      inventaire après décès; Barge (veuve)
    - Testament de Monsieur Berchet, 6 novembre 1788
      testament; Berchet (monsieur)
    - Contrat de mariage entre le sieur Desnud et la demoiselle de Ferrière, 10 novembre 1788
      contrat de mariage; Desnud (sieur); Ferriere (demoiselle de)
    - Acte de notoriété concernant la demoiselle Le Grand, 10 novembre 1788
      notoriété; Le Grand (demoiselle)
    - Inventaire après décès de la dame Denis, 13 novembre 1788
      inventaire après décès; Denis (dame)
    - Inventaire après décès de Monsieur Berchet, 17 novembre 1788
      inventaire après décès; Berchet (monsieur)
    - Délivrance de legs succession de Madame Deruelle, 21 novembre 1788
      délivrance de legs; Deruelle (madame)
    - Acte de notoriété concernant Monsieur le comte de Flers, 25 novembre 1788
      notoriété; Flers (comte de)
    - Contrat de mariage entre le sieur Charly et la demoiselle Fenu, veuve Gervaud, 26 novembre 1788
      contrat de mariage; Charly (sieur); Fenu (demoiselle); Gervaud (veuve)
    - Contrat de mariage entre le sieur Mirambeau et la demoiselle Barge, 4 décembre 1788
      contrat de mariage; Mirambeau (sieur); Barge (demoiselle)
    - Acte de notoriété concernant la dame veuve Le Moyne, 4 décembre 1788
      notoriété; Le Moyne (dame veuve)
    - Dépôt du mortuaire de Madame Lesguillon, 4 décembre 1788
      acte d'état civil; dépôt de pièces; Lesguillon (madame)
    - Acte de notoriété concernant la demoiselle Michelarue, 5 décembre 1788
      notoriété; Michelarue (demoiselle)
    - Délivrance de legs succession de Monsieur Berchet, 9 décembre 1788
      délivrance de legs; Berchet (monsieur)
    - Contrat de mariage entre le sieur Clément et la demoiselle Journon, 18 décembre 1788
      contrat de mariage; Clement (sieur); Journon (demoiselle)
    - Inventaire après décès du sieur André Caron, 22 décembre 1788
      inventaire après décès; Caron, André
    - Inventaire après décès du sieur Louis Alexandre Guyard, 23 décembre 1788
      inventaire après décès; Guyard, Louis-Alexandre; agriculteur
    - Contrat de mariage entre le sieur Du Ponchel et la demoiselle Massieux, 28 décembre 1788
      contrat de mariage; Du Ponchel (sieur); Massieux (demoiselle)
    - Testament de la demoiselle Lassus, 5 janvier 1789
      testament; Lassus (demoiselle)
    - Inventaire après décès de la demoiselle Lassus, 12 janvier 1789
      inventaire après décès; Lassus (demoiselle)
    - Contrat de mariage entre le sieur Huet et la demoiselle d'Avoust, 17 janvier 1789
      contrat de mariage; Huet (sieur); Avoust (demoiselle d')
    - Testament de François Xavier Conill, 18 janvier 1789
      testament; Conill, François-Xavier
    - Acte de notoriété concernant la demoiselle Lassus, 21 janvier 1789
      notoriété; Lassus (demoiselle)
    - Inventaire après décès du sieur Pierre Eschard, 30 janvier 1789
      inventaire après décès; Eschard, Pierre
    - Contrat de mariage entre le sieur Buchet et la demoiselle Bulle, veuve Eschard, 2 février 1789
      contrat de mariage; Buchet (sieur); Bulle (demoiselle); Eschard (veuve)
    - Contrat de mariage entre le sieur Coret et la demoiselle Gingaud, 8 février 1789
      contrat de mariage; Coret (sieur); Gingaud (demoiselle)
    - Acte de notoriété après le décès de Madame Bouchard, 9 février 1789
      notoriété; Bouchard (madame)
    - Contrat de mariage entre le sieur Goux et la demoiselle Goy, 13 février 1789
      contrat de mariage; Goux (sieur); Goy (demoiselle)
    - Acte de notoriété après le décès de la veuve Pérard, 16 février 1789
      notoriété; Perard (veuve)
    - Contrat de mariage entre Monsieur Vanin de Courville et la demoiselle Martin, 17 février 1789
      contrat de mariage; Vanin de Courville (monsieur); Martin (demoiselle)
    - Acte de notoriété constatant les héritiers de la demoiselle Marie Elisabeth Dorigny, 18 février 1789
      notoriété; Dorigny, Marie-Elisabeth
    - Contrat de mariage entre le sieur Christille et la demoiselle Bureau, 21 février 1789
      contrat de mariage; Christille (sieur); Bureau (demoiselle)
    - Acte de notoriété concernant Mademoiselle Deschiens, 26 février 1789
      notoriété; Deschiens (mademoiselle)
    - Inventaire après décès de Francois Joseph Desessarle, 21 mars 1789
      inventaire après décès; Desessarle, Francois-Joseph
    - Dépôt du mortuaire de la veuve Billard, 1er avril 1789
      acte d'état civil; dépôt de pièces; Billard (veuve)
    - Acte de notoriété après le décès de la demoiselle La Coupelle, 7 avril 1789
      notoriété; La Couppelle (demoiselle)
    - Acte de notoriété concernant le sieur Correau Dubarroc, 10 avril 1789
      notoriété; Correau Dubarroc (sieur)
    - Acte de notoriété concernant Monsieur Toudouze, 15 avril 1789
      notoriété; Toudouze (monsieur)
    - Acte de notoriété concernant les héritiers Desquinemare, 16 avril 1789
      notoriété; Desquinemare (héritiers)
    - Inventaire après décès (addition d'inventaire) de Monsieur Rousselot en suite du 30-04-87, 19 avril 1789
    - Acte de notoriété concernant le sieur Brasseur, 27 avril 1789
      notoriété; Brasseur (sieur)
    - Contrat de mariage entre le sieur Richard et la demoiselle Le Bel, 2 mai 1789
      contrat de mariage; Richard (sieur); Le Bel (demoiselle)
    - Inventaire après décès du sieur Jean Baptiste Le Bond, 2 mai 1789
      inventaire après décès; Le Bond, Jean-Baptiste
    - Contrat de mariage entre le sieur Bonnaire et la demoiselle Naudin, 2 mai 1789
      contrat de mariage; Bonnaire (sieur); Naudin (demoiselle)
    - Délivrance de legs concernant la succession du sieur Le Bond, 15 mai 1789
      délivrance de legs; Le Bond (sieur)
    - Inventaire après décès de Marie Anne Pareil, veuve Nivet, 15 mai 1789
      inventaire après décès; Pareil, Marie-Anne; Nivet (veuve)
    - Contrat de mariage entre le sieur Renoult et la demoiselle Petit, 27 mai 1789
      contrat de mariage; Renoult (sieur); Petit (demoiselle)
    - Acte de notoriété concernant la succession de Madame veuve Ruellon, 27 mai 1789
      notoriété; Ruellon (veuve)
    - Contrat de mariage entre Monsieur le comte de Melford et lady Caroline Barny, 8 juin 1789
      contrat de mariage; Melford (comte de); Barny, Caroline
    - Contrat de mariage entre le sieur Villard et la demoiselle de Meaux, 20 juin 1789
      contrat de mariage; Villard (sieur); Meaux (demoiselle de)
    - Inventaire après décès du sieur Bailly, 25 juin 1789
      inventaire après décès; Bailly (sieur)
    - Inventaire après décès de Monsieur Yves de Villiers, 1er juillet 1789
      inventaire après décès; Villiers, Yves de
    - Dépôt du mortuaire de la demoiselle Caron, veuve Perret, 2 juillet 1789
      acte d'état civil; dépôt de pièces; Caron (demoiselle); Perret (veuve)
    - Acte de notoriété concernant la succession de Monsieur Ambroise Desprez, 4 juillet 1789
      notoriété; Desprez, Ambroise
    - Acte de notoriété concernant la succession du sieur Landier, 7 juillet 1789
      notoriété; Landier (sieur)
    - Dépôt du mortuaire de Jean Baptiste Augustin Desprez, 16 juillet 1789
      acte d'état civil; dépôt de pièces; Desprez, Jean-Baptiste-Augustin
    - Inventaire après décès de Monsieur le chevalier de Simony, 24 juillet 1789
      inventaire après décès; Simony (chevalier de)
    - Contrat de mariage entre le sieur Druault et la demoiselle David, 3 août 1789
      contrat de mariage; Druault (sieur); David (demoiselle)
    - Contrat de mariage entre le sieur Le Guilliez et la demoiselle Bienne, 11 août 1789
      contrat de mariage; Le Guilliez (sieur); Bienne (demoiselle)
    - Contrat de mariage entre le sieur Roussel et la demoiselle Vauthier, 26 août 1789
      contrat de mariage; Roussel (sieur); Vauthier (demoiselle)
    - Inventaire après décès de la dame Girardin, 31 août 1789
      inventaire après décès; Girardin (dame)
    - Notoriété constatant les héritiers de la dame Perret, 12 septembre 1789
      notoriété; Perret (dame)
    - Testament de Madame la comtesse de Lismore, 14 septembre 1789
      testament; Lismore (comtesse de)
    - Testament du sieur André Deslion, 25 octobre 1789
      testament; Deslion, André
    - Testament de Laurent Planelli Maserany La Valette de Maubec, 28 octobre 1789
      testament; Planelli Maserany La Valette de Maubec, Laurent
    - Inventaire après décès du sieur André Delion, 7 novembre 1789
      A la suite d'un dépôt du 19 octobre 1822, extrait de l'inventaire après décès de André Delion, ancien laboureur à Gonnesse, bourgeois de Neuilly, décédé à Neuilly, le 27 octobre 1789, ET/XXVI/1013.
      inventaire après décès; Gonesse (Val-d'Oise); Neuilly-sur-Seine (Hauts-de-Seine); Delion, André; agriculteur
    - Contrat de mariage entre le sieur Pari et la demoiselle Cochard, 1er décembre 1789